【裁判字號】    89,訴,983
【裁判日期】    890518
【裁判案由】    毒品危害防制條例
【裁判全文】
臺灣臺中地方法院刑事判決                          八十九年度訴字第九八三號
    公  訴  人  臺灣臺中地方法院檢察署檢察官
    被      告  甲○○
右列被告因毒品危害防制條例案件，經檢察官提起公訴（八十九年度毒偵字第一九九
九號），本院判決如左：
    主  文
甲○○連續施用第一級毒品，累犯，處有期徒刑壹年。扣案之第一級毒品海洛因貳包
（含包裝重零點玖捌公克、淨重零點公克）沒收銷燬之、注射針筒壹支沒收。又連
續施用第二級毒品，累犯，處有期徒刑捌月。扣案之吸食器壹組沒收。主刑部分應執
行有期徒刑壹年陸月。
    事  實
一、甲○○於民國八十年間因施用毒品案件，經法院判處有期徒刑三年二月確定，於
    八十五年八月二十七日執行完畢；復於八十六年間因施用第一級毒品海洛因案件
    ，經臺灣高等法院臺中分院裁定送勒戒處所觀察勒戒，認無繼續施用毒品之傾向
    ，由該院於八十七年八月二十八日以八十七年度上訴字第五七五號為免刑判決確
    定。詎甲○○仍不知悛悔警惕，復基於概括之犯意，自八十九年二月下旬某日起
    至同年三月十日止，在臺中縣潭子鄉○○路○段一八五巷二弄三號二樓居處，以
    將第一級毒品海洛因混合液體後置於注射針筒內注射身體之方式，連續施用第一
    級毒品海洛因多次；以將第二級毒品安非他命置吸食器內，以火燒烤成煙後吸用
    之方式，連續施用第二級毒品多次，嗣於八十九年三月十日下午六時三十分許，
    在前開居處為警查獲，並扣得第一級毒品海洛因二包（含包裝重Ｏ‧九八公克、
    淨重Ｏ．三公克）、供施用第一級毒品海洛因用之注射針筒一支、供施用第二級
    毒品安非他命用之吸食器一組，經臺灣臺中地方法院檢察署檢察官聲請本院以八
    十九年度毒聲字第一七三九號裁定送勒戒處所觀察、勒戒後，認有繼續施用毒品
    傾向。
二、案經臺中市警察局第三分局報告臺灣臺中地方法院檢察署檢察官偵查起訴。
    理  由
一、右揭事實迭據被告甲○○於警訊、檢察官偵查及本院審理時坦承不諱，其於為警
    查獲後所採集之尿液，經送臺中市衛生局檢驗結果及於臺灣臺中看守所附設勒戒
    處所所採集之尿液，經送長昕生活事業股份有限公司新東分公司檢驗結果，均分
    別呈海洛因及安非他命於人體代謝後之嗎啡及甲基安非他命陽性反應，有臺中市
    衛生局煙毒尿液檢驗成績書、臺中市警察局第三分局委託驗尿液代號與真實姓名
    對照表及長昕生活事業股份有限公司新東分公司濫用藥物尿液檢驗報告附卷可稽
    ，此外並有第一級毒品海洛因二包（含包裝重Ｏ．九八公克、淨重Ｏ．三公克）
    、供施用第一級毒品海洛因用之注射針筒一支、供施用第二級毒品安非他命用之
    吸食器一組扣案可資佐證，前開扣案之海洛因二包經送法務部調查局鑑定結果，
    均含有海洛因成分，有該局八十九年四月五日鑑定通知書在卷足憑。又被告前因
    施用第一級毒品海洛因案件，經臺灣高等法院臺中分院裁定送勒戒處所觀察勒戒
    ，認無繼續施用毒品之傾向，由該院於八十七年八月二十八日以八十七年度上訴
    字第五七五號為免刑判決確定，有臺灣高等法院被告全國前案紀錄表足憑，其於
    五年內再犯毒品危害防制條例第十條第一、二項之施用第一、二級毒品犯行，經
    本院以八十九年度毒聲字第一七三九號裁定送勒戒處所觀察、勒戒後，認有繼續
    施用毒品傾向，亦有臺灣臺中看守所附設勒戒處所八十九年三月二十八日中所
    太總字第一Ｏ三六號函附之有繼續施用毒品傾向證明書附卷可參，本案事證明確
    ，被告連續施用第一、二級毒品犯行洵堪認定。
二、核被告甲○○所為，係犯毒品危害防制條例第十條第一項之施用第一級毒品罪及
    同條第二項之施用第二級毒品罪，其施用前後持有第一級毒品海洛因及施用前持
    有第二級毒品安非他命之低度行為，應為施用之高度行為所吸收，均不另論罪。
    被告先後多次施用第一、二級毒品犯行，均時間緊接、方法相同，各觸犯構成要
    件相同之罪名，顯係基於概括犯意反覆為之，均依連續犯規定論以一罪，並加重
    其刑，所犯前開二罪，犯意各別，罪名互殊，應分論併罰之，被告曾於八十年間
    因施用毒品案件，經法院判處有期徒刑三年二月確定，於八十五年八月二十七日
    執行完畢，有臺灣高等法院被告全國前案紀錄表在卷可稽，被告前受有期徒刑執
    行完畢，於五年以內再犯本件有期徒刑以上之二罪，均為累犯，均應依刑法第四
    十七條規定加重其刑，並與前開連續犯加重規定遞加重之。爰審酌被告前因施用
    第一級毒品犯行，甫經觀察、勒戒後猶故態復萌，再施用第一、二級毒品不輟，
    無視於毒品對於自身健康之戕害及國家對於杜絕毒品犯罪之禁令，惡性非輕，然
    被告犯後尚知悔悟，本之施用毒品者均有相當程度之成癮性及心理依賴性，其犯
    罪心態與一般刑事犯罪之本質並不相同，容應以「病人」之角度為考量，並側重
    適當之醫學治療及心理矯治為宜，且被告經施以長時間之強制戒治，固屬保安處
    分之一種，然既與其所應受之刑罰，同係限制人身自由，揆諸比例原則，量刑不
    宜過重等一切情狀，各量處如主文所示之刑，並定其應執行之刑，以示懲儆。扣
    案之海洛因二包（含包裝重Ｏ．九八公克、淨重Ｏ．三公克）係第一級毒品，爰
    依毒品危害防制條例第十八條第一項前段之規定，宣告沒收銷燬之，注射針筒一
    支、安非他命吸食器一組均為被告所有，分別供施用第一、二級毒品所用之物，
    業據被告供陳在卷，爰均依刑法第三十八條第一項第二款規定宣告沒收。
據上論斷，應依刑事訴訟法第二百九十九條第一項前段，毒品危害防制條例第十條第
一項、第二項、第十八條第一項前段、第二十條第三項，刑法十一條前段、第五十六
條、第四十七條、第五十一條第五款、第三十八條第一項第二款，判決如主文。
中      華      民      國    八十九    年      五      月    十八      日
                                      法  官  陳  得  利
右正本證明與原本無異。
如不服本判決，應於判決送達後十日內向本院提出上訴狀，上訴於臺灣高等法院臺中
分院（須附繕本）。
                                      書記官
中      華      民      國    八十九    年      五      月    十八      日
附錄本案論罪科刑法條全文︰
毒品危害防制條例第十條
施用第一級毒品者，處六月以上五年以下有期徒刑。
施用第二級毒品者，處三年以下有期徒刑。


司法院資訊處製作；財團法人民間司法改革基金會備份。
